臺灣臺南地方法院刑事判決　　　　　　　 96年度訴字第592號
公　訴　人　臺灣臺南地方法院檢察署檢察官
被　　　告　丙○○
　　　　　　　　　　（現於台南戒治所強制戒治）
選任辯護人　洪梅芬律師
　　　　　　涂欣成律師
　　　　　　李季錦律師
上列被告因違反毒品危害防制條例案件，經檢察官提起公訴（九
十五年度營偵字第一五一九號），本院判決如下：
    主  文
丙○○販賣第一級毒品，處無期徒刑，褫奪公權終身。扣案之第
一級毒品海洛因拾貳包（合計淨重零點陸肆公克）均沒收銷燬之
、空包裝袋拾貳個（總重點陸捌公克）、行動電話壹支（門號
0000000000號，含ＳＩＭ卡壹張）均沒收；犯罪所得
之財物新臺幣壹仟元，沒收之，如全部或一部不能沒收時，以其
財產抵償之。
丙○○被訴玖拾伍年拾壹月拾貳日販賣第一級毒品部分，無罪。
    事  實
一、丙○○明知海洛因係毒品危害防制條例所明定之第一級毒品
    ，不得販賣、持有，竟意圖營利，基於販賣第一級毒品海洛
    因之犯意，以其所有0000000000號行動電話做為
    聯絡工具，於民國九十五年十月二十八日（起訴書誤載為二
    日）十九時許，在臺南縣新營市魚市場，以新臺幣（下同）
    一千元價格，販賣第一級毒品海洛因一小包予甲○○。嗣於
    九十五年十一月十三日二十三時三十分許，丙○○因服用安
    眠藥昏睡於其所駕駛之Ｎ６－８５８２號自小客車，該車停
    放於臺南縣新營市○○路與文化街口路中央，為警查覺可疑
    加以盤查，發現丙○○駕駛座旁乘客座上有一小錢包，經丙
    ○○同意搜索後，查獲小錢包內之第一級毒品海洛因十二包
    （合計淨重零點六四公克），警方遂將丙○○帶回警局偵訊
    ，適甲○○於同日二十三時五十八分許，以行動電話000
    0000000號撥打丙○○所持有之上開行動電話，欲向
    丙○○購買第一級毒品海洛因，警員接聽後佯稱是丙○○，
    並允諾出售第一級毒品海洛因予甲○○，而與甲○○約在臺
    南縣新營市育德工家校門口會面交易，甲○○不知有異，於
    九十五年十一月十四日零時二十五分許，依約前往上述地點
    欲交易時，為警當場逮捕，嗣依甲○○之供述，查悉上情。
二、案經臺南縣警察局新營分局報請臺灣臺南地方檢察署檢察官
    偵查起訴。
    理  由
壹、程序部分：
  一、按搜索，經受搜索人出於自願性同意者，得不使用搜索票
      。但執行人員應出示證件，並將其同意之旨記載於筆錄，
      刑事訴訟法第一百三十一條之一定有明文，此乃為兼顧不
      及聲請搜索票之急迫情形下對於令狀搜索原則所設例外之
      一的同意搜索之規定，是在遵守前開法定程序下進行搜索
      所取得之證物自具備證據能力，而得作為認定事實之證據
      。查本件員警查獲扣案之第一級毒品海洛因十二包之過程
      ，業據證人即本案查獲員警張金全於本院審理中，證稱：
      「我跟我派出所員警在巡邏時，看到被告車子停在快車道
      上，人在駕駛座上睡著了，我們叫醒他，被告下車的時候
      ，另外一個警員就有看到駕駛座右側的座位上有一個小包
      包，拉鍊沒有拉上，裡面有疑似海洛因的粉末，我就問被
      告是不是有施用海洛因，被告沒有回應，我們就將被告帶
      回去」等語（見本院卷第四十九頁），且被告於警詢時，
      亦供稱：「（問：在盤查你身份時，發現你車上駕駛座旁
      乘客座椅上有一個小錢包，經過你同意打開小錢包，發現
      小錢包內藏有海洛因毒品，將你逮捕帶回本所製作調查筆
      錄是不是？）是的」等語（見警卷第四頁），是以，員警
      係經被告同意後，才取得該小錢包後打開查察，自屬於經
      被告同意後所為之搜索，復有自願搜索同意書一紙在卷可
      稽（見警卷第十八頁），尚難認員警有任何違法搜索之情
      事，故本件員警實施搜索所扣押之第一級毒品海洛因十二
      包，自有證據能力，合先敘明
  二、又按刑事訴訟，係以確定國家具體之刑罰權為目的，為保
      全證據並確保刑罰之執行，於訴訟程序之進行，固有許實
      施強制處分之必要，惟強制處分之搜索、扣押，足以侵害
      個人之隱私權及財產權，若為達訴追之目的而漫無限制，
      許其不擇手段為之，於人權之保障，自有未周，故基於維
      持正當法律程序、司法純潔性及抑止違法偵查之原則，實
      施刑事訴訟程序之公務員不得任意違背法定程序實施搜索
      、扣押；至於違法搜索扣押所取得之證據，若不分情節，
      一概以程序違法為由，否定其證據能力，從究明事實真相
      之角度而言，難謂適當，且若僅因程序上之瑕疵，致使許
      多與事實相符之證據，無例外地被排除而不用，例如案情
      重大，然違背法定程序之情節輕微，若遽捨棄該證據不用
      ，被告可能逍遙法外，此與國民感情相悖，難為社會接受
      ，自有害於審判之公平正義，因此，對於違法搜索所取得
      之證據，為兼顧程序正義及發現實體真實，應由法院於個
      案審理中，就個人基本人權之保障及社會安全之維護，依
      比例原則及法益權衡原則，予以客觀之判斷，亦即應就(一)
      違背法定程序之程度。(二)違背法定程度時之主觀意圖（即
      實施搜索扣押之公務員是否明知違法並故意之）。(三)違背
      法定程序之狀況（即程序之違反是否有緊急或不得已之情
      形）。(四)侵害犯罪嫌疑人或被告權益之種類及輕重。(五)犯
      罪所生之危險或實害。(六)禁止使用證據對於預防將來違法
      取得證之效果。(七)偵審人員如依法定程序，有無發現該證
      據之必然性。(八)證據取得之違法對被告訴訟上防禦不利益
      之程度等情狀予以審酌，以決定應否賦予證據能力（最高
      法院九十二年度台上字第二五七四號判決意旨參照）。查
      被告固辯稱員警未經伊同意即取走伊所有之000000
      0000號行動電話，並接聽證人甲○○撥打來之電話，
      則員警未經伊同意，亦未依法定程序合法接聽，該違法接
      聽所取得證人甲○○之供述證據，並無證據能力云云。經
      查證人張金全於本院於審理時，就取走被告之行動電話接
      聽證人甲○○撥打之上開電話，有無經被告之同意或依法
      定程序合法接聽，證述：「（問：詢問被告筆錄的時候，
      被告手機即一直響，你幫被告接聽電話，有無經過被告同
      意？）沒有；（問：接聽被告電話，有無取得通訊監察書
      ？）沒有」等語（見本院卷第四九頁），固堪認員警接聽
      被告之行動電話，未經被告同意且未依法定程序接聽，然
      查，被告因涉嫌毒品案為警查獲，依法逮捕，附帶搜索扣
      押被告所有之行動電話，被告當時已為警所查扣之行動電
      話，既已在警方之保管持有中，則他人撥打被告行動電話
      有相當理由可信其與所涉犯毒品案件有關係，因而警方所
      為之接聽行為，應可認為係在蒐集被告犯罪證據目的範圍
      內之必要處分行為，況被告係涉犯販賣第一級毒品海洛因
      罪，對於社會安全危害甚鉅，而販毒者通常皆以電話為聯
      繫毒品交易之犯罪工具，而警方查扣被告之犯罪工具，目
      的亦在蒐集被告之犯罪證據，若認員警在接聽被告之行動
      電話前，事先必須徵求被告之同意，倘被告不同意其接聽
      ，將使被告逍遙法外，本件販毒案件亦將難以破獲，此不
      僅與國民感情相悖，難為社會接受，且有害於審判之公平
      正義。基於公共利益之維護，本件員警接聽被告被扣押之
      行動電話，所取得之證據，應認有證據能力，併此明。
貳、實體部分：
  一、有罪部分
  （一）訊據被告矢口否認有何販賣第一級毒品海洛因之犯行，
        辯稱：本件扣案毒品係伊買來自己施用，伊不認識甲○
        ○云云。經查：
        1.被告於九十五年十月二十八日，在臺南縣新營市魚市
          場販賣第一級毒品海洛因一千元予甲○○事實，業據
          證人甲○○於偵查中證稱：「（是否0000000000打到
          「樹仔」的手機要買毒品？）是；（你打「樹仔」的
          手機0000000000就是向他買海洛因）是」等語，並經
          證人甲○○於偵查中當庭指認被告即為販賣第一級毒
          品海洛因之「樹仔」本人無訛（見偵查卷第三五頁）
          且有被告之0000000000號行動電話，與證
          人甲○○之0000000000行動電話，於九十
          五年十月二十八日之雙向通聯紀錄一份在卷可參（見
          偵查卷第三一頁），而被告於本院亦自承伊綽號為「
          樹仔」等語（見本院卷第二六頁），再者，證人徐榮
          汶於本院審理時復證述：「（問：九十五年十月二十
          八日那一次，你跟「樹仔」是約在何處交易？）新營
          的魚市場；（問：交易的數量？金額？）一小包海洛
          因一千元」等語在卷（見本院卷第八三頁），是證人
          甲○○前揭所述，尚非虛言。
        2.又證人甲○○於九十五年十一月十四日二十三時五十
          八分，以其行動電話0000000000號撥打被
          告之0000000000號行動電話，欲再次向被
          告購買第一級毒品海洛因，證人即查獲員警張金全接
          聽電話後，查知證人甲○○欲向被告購買第一級毒品
          海洛因，乃虛以應對，並與證人甲○○約在臺南縣新
          營市育德工家校交易，迨證人甲○○到場後，隨即將
          之逮捕等情，亦據證人張金全於本院審理時證稱：「
          （問：甲○○打電話進來的對話內容？）他問我說，
          你現在那邊怎樣，我問他說，你要多少，他說了一個
          金額，金額我忘記了，他跟我約在加油站，我不知道
          是哪個加油站，所以我就跟他約在育德商工，他說他
          知道，他馬上就到，我們就過去埋伏，果然甲○○就
          到育德商工來四處張望，我們就把甲○○直接帶回派
          出所；（問：當場如何知道他就是「甲○○」？）因
          為晚上的時候，育德商工那裡根本沒有什麼人，而且
          甲○○看到我們出現的時候，立刻就要跑了，我們就
          直接上去抓他，而且我有拿他的行動電話重撥，就是
          被告的行動電話號碼，所以我們可以確認他就是剛剛
          打電話進來要跟丙○○買藥的人」等語明確（見本院
          卷第四七頁），則證人甲○○於上述時、地，係依循
          以往與被告交易第一級毒品海洛因之方法，撥打被告
          之行動電話，欲向被告購第一級毒品海洛因，而遭警
          逮捕之事實，應可認定，則依此一情況證據，益見證
          人甲○○於偵訊時證述，伊曾於九十五年十月二十八
          日以行動電話0000000000號撥打被告之0
          000000000號行動電話，向被告購買第一級
          毒品海洛因一千元之事實，應屬真實可信。
  （二）按告訴人、證人之陳述有部分前後不符，或相互間有所
        歧異時，究竟何者為可採，法院仍得本其自由心證予以
        斟酌，非謂一有不符或矛盾，即應認其全部均為不可採
        信；尤其關於行為動機、手段及結果等之細節方面，告
        訴人之指陳，難免故予誇大，證人之證言，有時亦有予
        渲染之可能；然其基本事實之陳述，若果與真實性無礙
        時，則仍非不得予以採信。（最高法院七十四年台上字
        第一五九九號判例意旨參照）。查證人甲○○於本院審
        理時固稱：「（問：你在偵查中供稱，向被告買過二、
        三次毒品，是否實在？）我是說向「樹仔」買過二、三
        次毒品；（問：剛剛在庭上的被告，是否即是你所稱的
        「樹仔」？）不是；（問：是否在十一月十四日當天被
        警察抓到？）是的，我當天打電話過去，我不知道接電
        話的人是警察，我以為接電話的是「樹仔」；（問：你
        打0000000000這支手機的時候，是否不確定
        是「樹仔」的電話？）是的，我打試試看的；（問：丙
        ○○是否就是「樹仔」？）我不認識丙○○；（問：你
        確定0000000000就是「樹仔」的手機嗎？）
        我不確定」云云（見本院卷第七五至八五頁）。由上觀
        之，雖證人甲○○於偵查及本院審理時，關於向被告購
        買第一級毒品海洛因之細節陳述有部分前後不符，或互
        有歧異，揆諸前述，法院仍得本諸自由心證斟酌，非謂
        一有不符或矛盾，即應認其全部均為不可採信。經查，
        證人甲○○於偵查中，已當場指認在庭被告即「樹仔」
        ，且亦證稱認識丙○○（見偵卷第二七、三六頁），又
        證人甲○○係以其行動電話0000000000號撥
        打「樹仔」之0000000000號行動電話購買毒
        品，而該0000000000號行動電話，確係為被
        告所持有，此業據被告於本院審理時自承該門號於九十
        五年九月中旬開始使用至今等語在卷（見本院卷第八九
        頁），且有前揭行動電話雙向通聯紀錄可證，是以，證
        人甲○○於本院審理時翻異前詞，改稱未向被告購買第
        一級毒品海洛因云云，顯係事後迴護被告所言，無可採
        信。
  （三）被告為警查獲時扣得之白色粉末十二包（淨重０點六四
        公克，包裝重三點六八公克），確為第一級毒品海洛因
        ，有法務部調查局九十六年四月十六日調科壹字第０九
        六二三０三四三八０號鑑定書在卷可證（見偵卷第十八
        頁）。又邇來政府查緝毒品非法施用、轉讓或販賣執法
        甚嚴，不論係第一級或第二級毒品，均有量微價高之趨
        勢，販賣者率有暴利可圖；又販賣毒品者，非可公然為
        之，亦無公定之價格，不論任何包裝，均可任意分裝增
        減分量，而每次買賣之價量，亦可能隨時依雙方間之關
        係深淺、資力、需求量及對行情之認知、來源是否充裕
        、查緝是否嚴緊，購買者被查獲時供述購買對象之可能
        性風險之評估等，因而異其標準，並機動調整，非可一
        概而論，販賣之利得除經坦承犯行或價量俱臻明確外，
        委難察得實情，販賣之人從價差或量差中牟利方式雖異
        ，其意圖營利之非法販賣行為則一。準此，被告既否認
        有何非法販賣海洛因之事實，本院自無從查得其販入第
        一級毒品海洛因數量、真正價格及其轉賣之具體利潤，
        惟被告交付第一級毒品海洛因予證人甲○○並收取一千
        元對價，應確有營利之意圖甚明。是被告販賣第一級毒
        品海洛因予證人甲○○一次，並收取一千元對價，其販
        賣所得為一千元，亦堪認定。另被告雖聲請傳喚證人黃
        冠彰，以證明本件扣案毒品係黃冠彰所有云云，然按有
        無扣得毒品或販賣所得，並非認定被告販賣毒品犯罪之
        必然要件，此有最高法院九十三年度台上字第二四一八
        號判決參照，是以本件認定被告確有販賣第一級毒品海
        洛因之犯行，詳如前述，是以本院認無聲請傳喚證人黃
        冠彰之必要，附此敘明。
  （四）綜上所述，被告所辯，顯係事後諉責之詞，礙難採信。
        本件事證明確，被告意圖營利販賣第一級毒品海洛因之
        犯行，洵堪認定。
  （五）按海洛因為毒品危害防制條例第二條第二項第一款所規
        定之第一級毒品，被告將第一級毒品海洛因販賣他人，
        核係犯毒品危害防制條例第四條第一項販賣第一級毒品
        罪。被告非法持有第一級毒品海洛因之低度行為，為其
        販賣之高度行為所吸收，不另論罪。又按刑法第五十九
        條之酌量減輕其刑，必須犯罪另有特殊之原因與環境等
        等，在客觀上足以引起一般同情，認為即予宣告法定低
        度刑期尤嫌過重者，始有其適用（最高法院四十五年臺
        上字第一一六五號判例要旨參照），查被告販賣第一級
        毒品海洛因犯行，已如前述，近來政府為杜絕毒品氾濫
        ，毒害人民甚深，再三宣導教民眾遠離毒品、媒體之報
        導既深且廣，對於毒品危害社會之嚴重後果，被告應為
        熟悉，本院認無客觀上可引起一般人同情足堪憫恕之情
        狀，揆諸前揭說明，不依刑法第五十九條之規定酌量減
        輕其刑，附此敘明。爰審酌被告不思以正途取財，竟販
        賣第一級毒品海洛因藉以牟利，戕害國民身心健康甚鉅
        ，犯罪後否認犯行，飾詞圖卸刑責，不思悔悟等一切情
        狀，量處如主文所示之刑，併依刑法第三十七條第一項
        規定，宣告褫奪公權終身。
  （六）扣案之海洛因十二包，係屬查獲之第一級毒品（合計淨
        重０點六四公克），不問屬犯人與否，應依毒品危害防
        制條例第十八條第一項前段規定，依毒品危害防制條例
        第十八條第一項前段規定沒收銷燬之。又按毒品外包裝
        既係用於包裹毒品，防其裸露、潮濕，便於攜帶販賣，
        亦係供意圖販賣而持有毒品所用之物，應依毒品危害防
        制條例第十九條第一項：「犯第四條至第九條、第十二
        條、第十三條或第十四條第一項、第二項之罪者，其供
        犯罪所用或因犯罪所得之財物，均沒收之，如全部或一
        部不能沒收時，追徵其價額或以其財產抵償之」之規定
        宣告沒收，如毒品之包裝、黏著物與毒品無法分離，則
        應依同條例第十八條第一項前段：「查獲之第一、二級
        毒品及專供製造或施用第一、二級毒品之器具，不問屬
        於犯人與否，均沒收銷燬之」之規定，併諭知沒收銷燬
        之（最高法院九十六年度台上字第一四五號判決意旨參
        照）。查包裝前開第一級毒品海洛因所使用之空包裝袋
        十二個（總重三點六八公克），均係用於包裹毒品，防
        止毒品漏逸、潮濕，以便於攜帶、存放，且供被告為
        本件販賣毒品所用之物，並非毒品危害防制條例第二條
        所稱之第一級毒品海洛因，雖因包裝上開第一級毒品海
        洛因而與之密切接觸，然既經鑑定機關就之與毒品分別
        鑑析其重量，已可證明上開空包裝袋與毒品並無不可析
        離之關係，不能視為毒品之一部分，揆諸前揭判決意旨
        ，應依毒品危害防制條例第十九條第一項規定宣告沒收
        。另扣案行動電話一支（門號0000000000號
        ，含ＳＩＭ卡一張），為被告供聯絡販賣毒品所用之物
        ，併依毒品危害防制條例第十九條第一項規定宣告沒收
        。次按毒品危害防制條例第十九條第一項規定，係採義
        務沒收主義，故販賣毒品所得金錢，如能認定確係販賣
        毒品所得款項，應宣告沒收，不以當場搜獲扣押者為限
        ，但因其並無「不問屬於犯人與否，沒收之」之特別規
        定，自仍以沒收物屬於犯人所有者為限，始得依該規定
        予以沒收。而上開規定所稱「追徵其價額」者，必限於
        所沒收之物，為金錢以外其他財物而無法沒收時，始應
        追徵其價額，使其繳納與原物相當價額。如所得財物為
        金錢而無法沒收時，應以其財產抵償之，而不發生追徵
        價額問題（最高法院九十三年度台上字第一二一八、二
        六七○、二七四三號判決意旨參照）。查被告販賣第一
        級毒品海洛因予證人甲○○，販毒所得價金一千元，為
        犯罪所得財物，揆諸前揭判決意旨，被告上開販毒所得
        應予沒收，然因未扣案，如全部或一部不能沒收時，應
        以其財產抵償之。
貳、無罪部分：
  一、公訴意旨略以：被告於九十五年十一月十二日二十時許，
      在臺南縣新營市○○路○段統一精工加油站前，以第一級
      毒品海洛因一小包一千元之代價，販賣予證人甲○○一次
      ，因認被告此部分，亦涉犯毒品危害防制條例第四條第一
      項販賣第一級毒品罪嫌。
  二、按犯罪事實應依證據認定之，無證據不得認定犯罪事實，
      不能證明被告犯罪者，應諭知無罪之判決，刑事訴訟法第
      一百五十四條第二項、第三百零一條第一項分別定有明文
      。又事實之認定，應憑證據，如未能發現相當證據，或證
      據不足以證明，自不能以推測或擬制之方法，以為裁判基
      礎。而認定不利於被告之事實，須依積極證據，茍積極證
      據不足為不利於被告事實之認定時，即應為有利於被告之
      認定，更不必有何有利之證據。另認定犯罪事實所憑之證
      據，雖不以直接證據為限，間接證據亦包括在內，然而無
      論直接或間接證據，其為訴訟上之證明，須於通常一般之
      人均不致有所懷疑，而得確信其為真實之程度者，始得據
      為有罪之認定，倘其證明尚未能達到此一程度，而有合理
      之懷疑存在時，致使無從形成有罪之確信，根據「罪證有
      疑，利於被告」之證據法則，即不得遽為不利被告之認定
      ；再檢察官就被告犯罪事實，應負舉證責任，並指出證明
      之方法，刑事訴訟法第一百六十一條第一項定有明文。因
      此，檢察官對於起訴之犯罪事實，應負提出證據及說服之
      實質舉證責任。倘其所提出之證據，不足為被告有罪之積
      極證明，或其指出證明之方法，無從說服法院以形成被告
      有罪之心證，基於無罪推定之原則，自應為被告無罪之諭
      知（最高法院九十四年度台上字第五五０九號）。
  三、查公訴人認被告涉有此部分犯行，無非係以證人甲○○於
      警詢及偵查中之陳述為據。訊據被告堅決否認有此部分販
      賣第一級毒品海洛因犯行，供稱：伊並無販賣第一級毒品
      海洛因予證人甲○○等語。經查：
  （一）按刑事訴訟法第一百五十六條第二項規定：被告或共犯
        之自白，不得作為有罪判決之唯一證據，仍應調查其他
        必要之證據，以察其是否與事實相符。其立法意旨乃在
        防範被告或共犯自白之虛擬致與真實不符，而對自白在
        證據上之價值加以限制，明定須藉補強證據以擔保其真
        實性，並非絕對可由法院自由判斷該被告或共犯自白之
        證明力；若不為調查，而專憑此項自白據為被告犯罪事
        實之認定，即與上開規定有違；又此所謂共犯，包括任
        意共犯及必要共犯（含對向犯罪之共犯）在內。矧毒品
        危害防制條例第十七條規定，犯施用、販賣或持有毒品
        罪，供出毒品來源，因而破獲者，得減輕其刑；則施用
        、販賣或持有毒品之人，如供出毒品之來源因而破獲者
        ，既得邀減輕其刑之寬典，為擔保其所為不利於對向共
        犯之陳述之真實性，尤應有足以令人確信其陳述為真實
        之補強證據。而所謂補強證據，則指該自白本身之外，
        其他足以證明自白之犯罪事實確具有相當程度真實性之
        證據而言，雖所補強者，非以事實之全部為必要，但亦
        須因補強證據與自白之相互利用，足使犯罪事實獲得確
        信者，始足當之。（最高法院九十五年度台上字第三二
        二０號判決意旨參照）。
  （二）查證人甲○○固於偵查中證稱：伊於九十五年十一月十
        二日二十時許，在臺南縣新營市○○路○段統一精工加
        油站前，以一千元之代價，向被告購買第一級毒品海洛
        因一小包等語，然為擔保其所為不利於對向共犯即被告
        之陳述之真實性，揆諸前揭判決意旨，尤應有足以令人
        確信其陳述為真實之補強證據，惟查，本件公訴人所舉
        被告販賣第一級毒品海洛因之罪證，除證人甲○○於偵
        查中之陳述外，並未舉出其他相關補強事證佐憑。從而
        ，公訴人所提上開證據，尚無法證明被告有此部分販賣
        第一級毒品海洛因之犯行，本院亦查無其他證據資料可
        資證明被告確有此部分犯行，既不能證明被告此部分犯
        罪，應為被告無罪之諭知。
據上論斷，應依刑事訴訟法第二百九十九條第一項前段、第三百
條，毒品危害防制條例第四條第一項、第十八條第一項前段、第
十九條第一項，刑法第十一條前段、第三十七條第一項，判決如
主文。
本案經檢察官乙○○到庭執行職務。
中　　華　　民　　國　　96　　年　　10　　月　　26　　日
　　　　　　　　　刑事第三庭    審判長法　官  鄧希賢
                                      法  官  包梅真
                                      法  官  張銘晃
以上正本證明與原本無異。
如不服本判決應於收受本判決後10日內向本院提出上訴書狀，並
應敘述具體理由。如未敘述上訴理由者，應於上訴期間屆滿後20
日內向本院補提理由書狀（均須按他造當事人之人數附繕本）「
切勿逕送上級法院」。
　　　　　　　　　　　　　　　　　   書記官   林憶梅
中　　華　　民　　國　　96　　年　　11　　月　　1 　　日
附錄本案論罪科刑法條全文：
毒品危害防制條例第4條
製造、運輸、販賣第一級毒品者，處死刑或無期徒刑；處無期徒
刑者，得併科新臺幣1千萬元以下罰金。
製造、運輸、販賣第二級毒品者，處無期徒刑或7年以上有期徒
刑，得併科新臺幣7百萬元以下罰金。
製造、運輸、販賣第三級毒品者，處5年以上有期徒刑，得併科
新臺幣5百萬元以下罰金。製造、運輸、販賣第四級毒品者，處3
年以上10年以下有期徒刑，得併科新臺幣3百萬元以下罰金。
製造、運輸、販賣專供製造或施用毒品之器具者，處1年以上7年
以下有期徒刑，得併科新臺幣1百萬元以下罰金。
前五項之未遂犯罰之。
